【裁判字號】    99,司護,205
【裁判日期】    991223
【裁判案由】    保護安置
【裁判全文】
臺灣臺中地方法院民事裁定             99年度司護字第205號
聲  請  人  臺中縣政府
法定代理人  黃仲生
代  理  人  周羿廷
受  安置人  00000000  .
法定代理人  00000000B.
上列當事人間請求保護安置事件，本院裁定如下：
    主  文
受安置人應交付聲請人安置於中途學校，並施予二年之特殊教育
。
聲請費用由聲請人負擔。
    理  由
一、本件聲請意旨略以：受安置人00000000（為十二歲以上未滿
    十八歲之少年，依兒童及少年福利法第四十六條規定「不得
    揭露足以識別兒童及少年身分之資訊」，真實姓名年籍詳卷
    對照表）於民國九十九年十月下旬透過網路聊天室散布性交
    易訊息，並於同年月二十九日在網路聊天室與暱稱「很悶的
    MAN」議價新臺幣（下同）三千元後，約定於同年月三十日
    見面並在海頓汽車旅館內完成性交易，事後拿到二千五百元
    ；受安置人又於同年月二十九日另與不詳男子議價，並約定
    於同年月三十一日見面，當日二人於海頓汽車旅館內完成性
    交易，原談妥對價一萬元，但對方帶受安置人至提款機提款
    時，表示無法提領，而未拿到對價。本案由嘉義市警察局少
    年隊查獲，經聲請人社工員評估受安置人有從事性交易之行
    為，依兒童及少年性交易防制條例第十五條第一項規定，將
    受安置人送往聲請人之緊急收容中心安置，經短期觀察結果
    ，認該少年有保護安置之必要，業經本院於九十九年十一月
    十五日以九十九年度司護字第一八０號裁定准予安置於短期
    收容中心。再依兒童及少年性交易防制條例第十七條第一項
    之規定，主管機關安置少年後應於二週至一個月內向法院提
    出觀察輔導報告及建議處遇方式，並聲請法院裁定。茲經短
    期觀察結果，評估受安置人之家庭功能不彰，且受安置人持
    續上網散布援交訊息，價值觀嚴重偏差，亟需予以長期之輔
    導匡正，並協助學習一技之長，爰依兒童及少年性交易防制
    條例第十八條第二項規定，聲請裁定准予將受安置人安置於
    中途學校，並接受輔導教育等語。並提出臺中縣政府性交易
    防制個案家庭訪視處理建議表、財團法人迦樂醫院附設「兒
    童及少年緊急安置／短期收容中心」學員觀察輔導綜合報告
    、醫師報告、社工報告、生活輔導觀察紀錄表及心理評估報
    告、本院九十九年度司護字第一八０號民事裁定均影本各一
    份為證。
二、按主管機關依兒童及少年性交易防制條例第十六條之規定安
    置後，應於二週至一個月內向法院提出觀察輔導報告及建議
    處遇方式，並聲請法院裁定。法院依審理結果，認為該兒童
    或少年有從事性交易者，除有（一）罹患愛滋病者。（二）
    懷孕者。（三）外國籍者。（四）來自大陸地區者。（五）
    智障者。（六）有事實足證較適宜由父母監護者。（七）其
    他事實足證不適合中途學校之特殊教育，且有其他適當之處
    遇者外，法院應裁定將其安置於中途學校施予二年之特殊教
    育；法院就前項所列七款情形，及兒童或少年有從事性交易
    之虞者，應分別情形裁定將兒童或少年安置於主管機關委託
    之兒童福利機構、少年福利機構、寄養家庭或其他適當醫療
    或教育機構，或裁定遣送、或交由父母監護、或為其他適當
    處遇，並通知主管機關續予輔導及協助，兒童及少年性交易
    防制條例第十七條第一項、第十八條第二項、第三項分別定
    有明文。
三、本院審核聲請人所提出之個案家庭訪視處理建議表、社工報
    告書所載，受安置人之父母已離婚，對於受安置人之權利義
    務之行使或負擔，約定由生母任之，惟受安置人對於生母之
    管教不予理會，現與生父共同生活，與其他姊妹關係不佳；
    生父雖會管控受安置人之金錢運用，但無法限制受安置人於
    假日北上找男友，生父雖關心受安置人，但因年邁而無力管
    教，且採取放任態度；生母尚須照顧二名年幼子女，對於受
    安置人之關心有限，無法發揮親職功能，受安置人並表達不
    願與生母同住。評估受安置人家庭缺乏完整，親子關係疏離
    ，受安置人藉由網路認識男友，對男友有強烈依附心態，為
    了打扮自己及物質慾望以援助交際方式賺取金錢，並持續上
    網發布援交訊息，價值觀顯然偏差，建議將受安置人長期安
    置於中途學校，以導正受安置人偏差價值觀等情，此有前揭
    聲請人所提之書證在卷可稽。而受安置人於本院訊問時坦承
    從事二次性交易，但表示其從事性交易是一念之差，已了解
    從事性交易是錯誤的行為，希望能夠返家與生父同住云云（
    本院九十九年十二月十七日訊問筆錄參照）。惟衡之上情，
    受安置人年紀尚輕，對是非的分辨能力不足，性觀念及自我
    尊重、自我保護觀念薄弱，加以受安置人之生父表示無力管
    教受安置人，生母雖行使負擔對受安置人之權利義務，惟其
    親職能力有限，手足間關係疏離，家庭功能不彰，對受安置
    人之偏差行為無法有效管理及約束，且受安置人本身因學識
    與技藝能力不足又缺乏處事判斷能力。故若責付受安置人予
    本生家庭，受安置人恐有再犯行為。據此，本院認受安置人
    觀念偏頗，而其家庭又無法提供良好成長空間與教養方式，
    顯見內在及外在環境，對現階段少年均不利，將受安置人安
    置於中途學校，以擺脫從前生活型態及完成學業，以利培養
    正確之價值觀，並完成學業學習一技之長，誠屬妥適。為提
    供安全、關愛之生活教養環境，受安置人應繼續安置，接受
    輔導教育，妥予保護，且本件無兒童及少年性交易防制條例
    第十八條第二項所列之七款情形，聲請人聲請將受安置人繼
    續安置於中途學校，應屬合法妥適，爰依兒童及少年性交易
    防制條例第十八條第二項規定，將受安置人安置於中途學校
    ，並施予二年之特殊教育。
四、依兒童及少年性交易防制條例第十八條第二項、第五條，非
    訟事件法第二十一條第一項前段，裁定如主文。
中    華    民    國    99    年    12    月    23    日
                  家事法庭    司法事務官  羅欣寧
上正本證明與原本無異
如不服本件裁定，得於裁定書送達之翌日起十日內，以書狀敘述
理由，向本庭提起抗告。並應繳納抗告費新臺幣一千元（需附繕
本）。
中    華    民    國    99    年    12    月    23    日
                              書  記  官  蔡萍萍

司法院資訊處製作；財團法人民間司法改革基金會備份。
